

Développeur Web



🕇 Designer Graphique



Aurélien Latieule

Né le 27/09/1979 à Carcassonne 11170 PEZENS

latieule.aurelien@gmail.com 06.22.07.27.51

Permis B

Anglais : Courant B2



Certificat Opquast® :

**** Maîtrise de la qualité en projet Web



Compétences

Développeur Web

HTML 5

CSS 3

Boostrap **Example**

PHP 7

MySQL

Symfony 4/5

Javascript

JQuery ____

React JS

GIT -

Wordpress ____

Designer Graphique

Adobe Illustrator i

Adobe Photoshop

Adobe Indesing

Gimp _____

Inkscape ____

Draw.io

Systèmes d'exploitation

Linux, Mac, Windows

Autre

Elasticsearch, Redbooth, Bitbucket, Discord. FileZilla



Site personnel : lawebagency.net J'apporte, avec ma fraîcheur et mes expériences, un regard nouveau et atypique sur tout ce que je touche.

Polyvalent avec une grande capacité d'adaptation, je ne manque pas de ressources pour franchir les marches.

Aussi à l'aise en équipe qu'en solo, mes soft skills ne manqueront pas de vous étonner ...

Formation

TITRE PRO niv. 5 Développeur Web / Web Mobile

Simplon Occitanie, Carcassonne 11 | Septembre 2018 - Septembre 2019

CAP Agent d'Exécution Graphiste Décorateur

CFA Pierre Paul Riquet, Toulouse 31 | Octobre 1998 - Juillet 2000

BEP Bois et Matériaux Associés

Lycée François Andréossy, Castelnaudary 11 | Septembre 1995 - Juin 1998

Expériences

Développeur Web | Designer Graphique

La Web Agency : Freelance

Création sites web et infographies

Site internet, application web, Les bonnes pratiques de la qualité Web.

Septembre 2019 - à aujourd'hui | Carcassonne 11

Event Orizon : Stage

Développement sous Symfony 4, PHP, front-end, back-end, responsivité, infographies Site internet, application web, Les bonnes pratiques de la qualité Web, créations visuelles

Mai 2019 - Aout 2019 | Carcassonne 11

Graphiste | Technicien Machine

Global Signa : C.D.I.

Service client, conception, fabrication, suivi des stocks, entretien parc machines

Adhésif, Prépresse, Enseignes, Panneaux, Banderoles, Cartes Visite, Flyers ... Novembre 2017 - Avril 2018 | Carcassonne 11

Stores Et Enseignes : C.D.I.

Service client, conception, fabrication, suivi des stocks, entretien parc machines

Adhésif, Prépresse, Enseignes, Panneaux, Banderoles, Cartes Visite, Flyers ...

Mars 2007 - Novembre 2017 | Carcassonne 11

Peintre En Lettres

Apprentissage (2 ans) puis C.D.I. Ramon Enseignes

Service client, conception, fabrication, pose, suivi des stocks

Adhésif, Enseignes, Panneaux, Banderoles, Véhicules

Octobre 1998 - Mars 2007 | Carcassonne 11

Autres expériences

Menuiserie Bois Carcassonne 11

Constrution Logement Pezens 11

Conception d'affiches, Pochettes CD, DVD, Digipack, Asset jeux mobile ...

Centres d'intérêt

Nouvelles Technologies, Hi-fi,

Musique, Cinéma, Jeux Vidéo Jouer & Développer, Cuisine, Pop Culture, ...